臺灣新竹地方法院刑事判決　　　　　　　　　　　　　　九十三年度訴字第六七號
　　公　訴　人　臺灣新竹地方法院檢察署檢察官
　　被　　　告　甲○○
右列被告因違反槍砲彈藥刀械管制條例等案件，經檢察官提起公訴（九十三年度核退
偵字第五０號、九十三年度偵字第一六二號），本院判決如左：
    主      文
甲○○攜帶兇器竊盜，處有期徒刑拾月。又未經許可，持有可發射子彈具有殺傷力之
改造手槍，處有期徒刑壹年肆月，併科罰金新臺幣壹拾萬元，罰金如易服勞役，以新
臺幣玖佰元即銀元佰元折算壹日。扣案可發射子彈具有殺傷力之改造手槍壹枝（槍
枝管制編號：0000000000號，含彈匣）、土造子彈顆、制式子彈貳顆，
均沒收。應執行有期徒刑貳年，併科罰金新臺幣壹拾萬元，罰金如易服勞役，以新臺
幣玖佰元即銀元佰元折算壹日。扣案可發射子彈具有殺傷力之改造手槍壹枝（槍枝
管制編號：0000000000號，含彈匣）、土造子彈顆、制式子彈貳顆，均
沒收。
    事      實
一、甲○○意圖為自己不法之所有，於民國九十二年十月二十三日上午五時許，在桃
    園縣中壢市○○○路○段一三九號前，持其所有足以攻擊人身，危害人生命、身
    體安全，在客觀上具有危險性可供兇器使用之六角扳手一支（未扣案）竊取乙○○所有之車牌號碼三七八九─ＦＮ號自小客車。得手後，旋即改掛車牌號碼ＮＯ
    ─三二七０號之註銷自小客車車牌上路。
二、甲○○明知於九十二年七月間，在苗栗縣苗栗市南苗公園，以新臺幣五萬元之代
    價向姓名、年籍不詳綽號「阿偉」之成年男子所購買之由仿ＢＥＲＥＴＴＡ廠八
    四型半自動手槍製造之玩具手槍換裝土造金屬槍管而成之改造手槍（槍枝管制編
    號：0000000000號，含彈匣）、口徑九ｍｍ之制式子彈二顆及具直徑
    約八‧六ｍｍ土造金屬彈頭之土造子彈五顆（自行擊發過一顆，另經鑑驗試射一
    顆），均具殺傷力，竟未經許可而無故持有之（另同時購得不具殺傷力之土造子
    彈四顆）。嗣分別於九十二年九月十一日凌晨四時三十分許，在國道一號公路二
    百零五公里五百公尺北向處（彰化縣秀水鄉），為警查獲其持有上開土造子彈四
    顆；另於同年十一月二日凌晨四時許，在新竹縣關西鎮○○里○○○路五三九號
    前，為警查獲其駕駛上開車牌號碼三七八九─ＦＮ號懸掛車牌號碼ＮＯ─三二七
    ０號之贓車，並於車內起出上開改造手槍一枝及制式子彈二顆（另扣得不具殺傷
    力之土造子彈四顆），而查知上情。
三、案經內政部警政署國道公路警察局第三警察隊及新竹縣警察局新埔分局報請臺灣
    新竹地方法院檢察署檢察官偵查起訴。
    理      由
一、右揭犯罪事實二對於未經許可，持有可發射子彈具有殺傷力之改造手槍、子彈之
    事實，業據被告甲○○坦承不諱，復有土造子彈四顆（已鑑驗試射一顆）、改造
    手槍一枝（含彈匣）、制式子彈二顆扣案及照片五幀附卷可資佐證，而扣案之槍
    、彈經送鑑定結果：「一、送鑑改造子彈肆顆，實均係土造子彈，具直徑約八‧
    六ｍｍ之土造金屬彈頭，經採樣壹棵試射，可擊發，認具殺傷力。」，此有內政
    部警政署刑事警察局九十二年十二月十日刑鑑字第０九二０一八八九四二號槍彈
    鑑定書在卷可稽。（見九十三年度偵字第一六二號偵查卷第十二至十四頁；係九
    十二年九月十一日凌晨四時三十分許所查獲）；另改造手槍壹枝（槍枝管制編號
    ：0000000000號，含彈匣），認由仿ＢＥＲＥＴＴＡ廠八四型半自動
    手槍製造之玩具手槍換裝土造金屬槍管而成之改造手槍，機械性能良好，可擊發
    適用子彈，認具殺傷力。二、送鑑子彈陸顆（一）貳顆，認均係口徑九ｍｍ公厘
    之制式子彈，認均具殺傷力。（二）肆顆，認均係土造子彈，具直徑約八‧七ｍ
    ｍ之土造金屬彈頭，採樣壹顆試射，可擊發底火，惟未引爆火藥發射彈頭，認不
    具殺傷力。」，亦有內政部警政署刑事警察局九十三年一月七日刑鑑字第０九二
    ０二一二二五六號槍彈鑑定書附卷足憑。（見九十三年度核退偵字第五０號偵查
    卷第十至十七頁；係九十二年十一月二日凌晨四時許為警查獲）。被告上開任意
    性之自白核與事實相符，事證明確，被告持有槍、彈之犯行堪以認定。
二、訊據被告甲○○矢口否認有何加重竊盜犯行，辯稱：車子係向丙○○借的云云。
    經查：
  (一)被告甲○○於新竹縣警察局新埔分局九十二年十一月二日下午三時初訊時供稱：
    原車牌號碼三七八九─ＦＮ號自小客車，改掛車牌號碼ＮＯ─三二七０號之車牌
    ，是從中壢偷來的，我所竊取來的自小客車廠牌為ＢＭＷ黑色三千ＣＣ等情（見
    九十二年度偵字第五五一二號第五頁）；旋於同日晚上八時三十分許，在檢察官
    訊問時亦供稱：車子是我於七、八天前某日早上五點多，在中壢中山東路與環中
    東路口，用自備的磨平六角扳手撬開車門及鎖頭竊取的，該車的車牌我偷來後就
    丟在中壢魚市場附近，現在該車懸掛之車牌號碼ＮＯ─三二七０號是朋友郭光填
    在二個月前在我中壢住處給我，因為他之前有欠我錢，他說該車牌沒有報失竊，
    可以用等語在卷（見九十二年度偵字第五五一二號第二十二頁）。足徵被告對於
    行竊之事實於警訊、檢察官訊問時均詳細坦承不諱，核與被害人乙○○於警訊及
    本院審理時指訴失竊之細節完全相符，復有被害人乙○○之贓物認領保管單、車
    輛竊盜、車牌失竊資料個別查詢報表─查詢車輛認可資料（見九十二年度偵字第
    五五一二號偵查卷第九、十頁）各一份附卷可稽，足證被告前開警訊及偵查中所
    為自白，確與事實相符。
  (二)雖證人丙○○於本院九十三年四月二十二日審理時到庭證述：被查獲的車牌號碼
    三七八九─ＦＮ自小客車是於九十二年十月底的時候借給被告甲○○，確實日期
    不記得。是黑色ＢＭＷ，這輛車是我偷來的。在中壢市○○○路偷的。是在九十
    二年十月二十幾號的時候偷的，因為車子偷到以後，自己開了大約一星期，我就
  借給被告。我當時是在凌晨的時候偷的，天還沒有很亮，但是確實的時間我不知
    道，偷的地點是在中壢市○○○○路馬路邊，在有一個十字路口，大約是在靠近
    環中東路的地方云云，並於庭訊時繪製偷車現場位置圖，惟依證人丙○○繪製之
    偷車現場位置圖，該車係平行停放在中山東路馬路邊，核與被害人乙○○所證稱
    ：車子不是停在馬路邊，是停在我店門口的騎樓下面，且車子的車頭是朝店內的
    之細節部分互有出入，況就證人丙○○所述竊車之情節係其騎機車到現場偷汽車
    ，把汽車開到附近後，再把機車騎回去給我朋友「阿章」，實與常情有違。且經
    本院隔離訊問被告甲○○與證人丙○○：
    (1)被告供稱：證人丙○○係在我中壢住的地方大智街樓下交給我，月底三十日或
      三十一日左右，晚上十二點交給我的，他是臨時過來找我女友楊玉香，我在樓
      下等計程車，丙○○剛好來，我就跟他借車子。我借了車子就出去，沒有再上
      樓，我住在三樓。只有交鑰匙、行照給我。我也不知道行照是不是他的，因為
      『我拿了就走了，我也沒有問他說』，為何車門鎖壞掉。我只有跟他說要出去
      一下。我出去以後就沒有再回來，因為我出去之後，在凌晨二、三點的時候，
      我就被抓到了；證人丙○○則陳稱：被告就說他要去處理事情，『就直接把車
      子開走』。：：
      由二人之陳述中，證人丙○○交車予被告甲○○時，二人既未提及車子來源之
      事（『我拿了就走了』、『就直接把車子開走』），則被告如何於警訊初訊及
      偵查中檢察官訊問時明確指出該車輛之失竊地點、時間及行竊方式（以磨平之
      六角扳手撬開車門鎖及電源鎖）？
    (2)又二人對於如何交車之細節交待亦有未合：被告稱係在樓下，阿香亦在樓下；
      證人丙○○則稱我是在大智街的三樓阿香住處的地方，把車子行照、鑰匙交給
      被告，之後我帶被告下樓，告訴他車子放在何處，當時阿香並沒有跟我們一起
      下樓。
    (3)況關於交車之時間點：被告係於九十二年十一月二日凌晨四時許，在新竹縣關
      西鎮○○里○○○路五三九號前為警查獲，與二人所證述借車時間係十月底三
      十日或三十一日左右，被告開出去二、三小時即被逮捕亦有扞格。
  (三)綜上，堪認被告以前開贓車係向證人丙○○所借之所辯不足採信，被告上開攜帶
    兇器竊盜犯行，亦堪以認定。
三、論罪、科刑與適用之法律：
  (一)按六角扳手係金屬製品，質硬而型尖，足以攻擊人身，客觀上足對人生命、身體
    、安全構成威脅，可認定為具有危險性之兇器，是被告甲○○如犯罪事實一之所
    為，係犯刑法第三百二十一條第一項第三款之攜帶兇器竊盜罪。
  (二)核被告甲○○就犯罪事實二之所為，係犯槍砲彈藥刀械管制條例第十一條第四項
    之未經許可，持有可發射子彈具有殺傷力之改造手槍罪及同條例第十二條第四項
    之未經許可，持有子彈罪。
  (三)又被告所為前揭於同時、地未經許可，持有具有殺傷力之改造手槍及未經許可，
    持有具有殺傷力之制式、改造子彈之犯行，係一行為觸犯數罪名，為想像競合犯
    ，應依刑法第五十五條之規定從情節較重之未經許可，持有其他可發射子彈具有
    殺傷力之改造手槍罪論處。被告所犯攜帶兇器竊盜及未經許可，持有其他可發射
    子彈具有殺傷力之改造手槍二罪，罪名不同，犯意各別，應予分論併罰。
  (四)科刑：爰審酌被告所為危害社會治安，犯罪手段、情節，惟念其犯罪後坦承部分
    犯行，參以犯罪之動機、目的、手段、持有槍、彈未造成社會實際危害等一切情
    狀，分別量處如主文所示之刑，罰金部分並諭知易服勞役之折算標準，並定應執
    行刑。
  (五)至扣案可發射子彈具有殺傷力之改造手槍一枝（槍枝管制編號：0000000
    000號，含彈匣）及土造子彈三顆、制式子彈二顆，均係違禁物，應依刑法第
    三十八條第一項第一款規定宣告沒收。另扣案之由土造金屬彈殼加裝直徑約八‧
    六ｍｍ之改造子彈一顆，業經內政部警政署刑事警察局試射，該子彈彈殼、彈頭
    已分離，另扣案之土造子彈四顆，不具殺傷力，均非屬於違禁物，亦非被告供犯
    罪所用之物，爰不予宣告沒收；又被告所有供攜帶兇器竊盜犯罪所用之磨平六角
    扳手一支，並未扣案，為免日後執行之困難，亦不為沒收之諭知，均附此敘明。
據上論斷，應依刑事訴訟法第二百九十九條第一項前段，槍砲彈藥刀械管制條例第十
一條第四項、第十二條第四項，刑法第十一條前段、第三百二十一條第一項第三款、
第五十五條、第五十一條第五款、第四十二條第二項、第三十八條第一項第一款，罰
金罰鍰提高標準條例第二條，現行法規所定貨幣單位折算新臺幣條例第二條，判決如
主文。
本案經檢察官陳榮林到庭執行職務。
中      華      民      國    九十三    年      五      月      六      日
                                    臺灣新竹地方法院刑事第三庭
                                        審判長法  官  汪  銘  欽
                                  法  官  高  敏  俐
                                              法  官  林  秋  宜
右正本證明與原本無異。
如不服本判決，應於判決送達後十日內向本院提出上訴狀（應附繕本），上訴於臺灣
高等法院。
                                              書記官  鄭  明  枝
中      華      民      國    九十三    年      五      月      六      日
附錄本案論罪科刑法條：
刑法第三百二十一條
犯竊盜罪而有左列情形之一者，處六月以上、五年以下有期徒刑：
一  於夜間侵入住宅或有人居住之建築物、船艦或隱匿其內而犯之者。
二  毀越門扇、牆垣或其他安全設備而犯之者。
三  攜帶兇器而犯之者。
四  結夥三人以上而犯之者。
五  乘火災、水災或其他災害之際而犯之者。
六  在車站或埠頭而犯之者。
前項之未遂犯罰之。
槍砲彈藥刀械管制條例第十一條第四項
未經許可，持有、寄藏或意圖販賣而陳列第一項所列槍砲者，處一年以上七年以下有
期徒刑，併科新臺幣七百萬元以下罰金。
槍砲彈藥刀械管制條例第十二條第四項：
未經許可，持有、寄藏或意圖販賣而陳列子彈者，處五年以下有期徒刑，併科新臺幣
三百萬元以下罰金。
